【裁判字號】    98,易,133
【裁判日期】    980324
【裁判案由】    竊盜
【裁判全文】
臺灣高雄地方法院刑事判決               98年度易字第133號
公  訴  人  臺灣高雄地方法院檢察署檢察官
被      告  丙○○
                    （另案在臺灣高雄監獄執行中）
上列被告因竊盜案件，經檢察官提起公訴（97年度偵字第27205
號），因被告就被訴事實為有罪之陳述，經告知簡式審判程序之
旨，並聽取公訴人及被告之意見後，本院改依簡式審判程序審理
，判決如下：
    主  文
丙○○犯攜帶兇器竊盜罪，累犯，處有期徒刑柒月。
    事  實
一、丙○○於民國（下同）91年4 月間，因違反槍砲彈藥刀械管
    制條例案件，經本院以91年度訴字第1690號判決判處有期徒
    刑1 年8 月，併科罰金新臺幣（下同）5 萬元，丙○○不服
    提起上訴，經臺灣高等法院高雄分院以92年度上訴字第37號
    判決上訴駁回確定；又於93年12月間，因違反毒品危害防制
    條例案件，經本院以93年度訴字第2814號判決分別判處有期
    徒刑1 年、4 月、6 月，應執行有期徒刑1 年6 月確定；再
    與前開槍砲彈藥刀械管制條例案件接續執行，於95年9 月13
    日因縮刑期滿執行完畢。
二、丙○○因向某當舖購買俗稱權利車（車主為動產擔保交易之
    債務人又以該車向當舖典當，事後無力贖回之車輛）之車號
    2U-2770 號自小客車，為避免遭債權銀行尋獲，竟意圖為自
    己不法之所有，於97年9 月19日上午8 時許，攜帶客觀上足
    供兇器使用之開口扳手1 支（未扣案），在高雄縣鳳山市○
    ○街189 巷（青年路地下道旁），見甲○○○所有之車牌號
    碼9432-FC 號自小貨車停放在路邊無人看管，遂以該扳手拆
    下9432-FC 號車牌2 面後，將之裝置在其使用之上開自小客
    車上。嗣於97年9 月21日上午10時50分許，丙○○駕駛上開
    改懸掛9432-FC 號車牌之自小客車行經高雄市三民區建興橫
    巷5-23號前，為警攔檢後查獲。
三、案經甲○○○訴由高雄市政府警察局三民第二分局報請臺灣
    高雄地方法院檢察署檢察官偵查起訴。
    理  由
壹、程序部分：
    本件被告丙○○所犯為死刑、無期徒刑、最輕本刑為3 年以
    上有期徒刑以外之罪，其於審理中，就被訴事實均為有罪之
    陳述，經告知簡式審判程序之旨，並聽取被告及檢察官之意
    見後，本院合議庭裁定進行簡式審判程序。又因本件改行簡
    式審判程序之故，故無傳聞法則之適用，合先敘明。
貳、實體部分：
一、上揭事實，業據被告丙○○於本院審理中坦承不諱（見院二
    卷第22頁），核與告訴人即證人甲○○○於警詢時指稱：94
    32-FC 號自小貨車之車主為伊本人，該車已停放在高雄縣華
    山街189 巷旁之停車格約有1 年半之久，警方尋獲之9432-F
    C 號2 面車牌為伊所有，伊並未將上開車牌借給他人使用等
    語相符（見偵卷第11、12頁）；並有扣押筆錄1 份、扣押物
    品目錄表、贓物認領保管單、車籍查尋基本資料各1 紙、現
    場查獲相片2 張等件附卷可稽（見警卷第9 至12、18頁；偵
    卷第14、16頁）。綜上足認被告之前揭自白與事實相符，堪
    信為真實。
二、被告丙○○於本院審理時雖辯稱：伊承認有拆卸上開車牌，
    但因上開小貨車是報廢車，上開車牌已經很舊，螺絲都已經
    生鏽了，故伊用手一扳就拆下車牌，並未使用開口扳手去偷
    竊車牌等語（見院卷第26頁）。惟查，被告於警詢及偵訊中
    均供稱：伊使用扳手將自小貨車之上開車牌拔下等語（見警
    卷第7 頁、偵卷第5 頁）；且本院經勘驗被告於97年9 月22
    日接受檢察官訊問時之錄影光碟，發現全程都有錄影，全程
    以國語方式一問一答，被告接受訊問時精神狀況尚佳，可依
    自由意識陳述，對於檢察官之逐一訊問能即時反應回覆，回
    答時態度神色自若；且被告承認竊盜犯行，對於行竊之時間
    、地點及手法均能勾勒描述；偵訊內容與筆錄記載大致相符
    等情，此有勘驗報告1 份在卷可證（見院二卷第17頁）。足
    見被告於警詢及偵訊時，均已坦承伊偷竊車牌時有使用開口
    扳手之工具；況衡諸經驗法則，一般車牌係以螺絲固定在車
    輛前、後方之車殼上，若非以工具拆卸，根本無法取下車牌
    。準此，被告於本院審理時翻異前詞，改稱其拆卸上開車牌
    時並未使用任何工具云云，顯係事後卸責之詞，自不足採信
    。綜上所述，被告丙○○確有竊取上開車牌之犯行，堪以認
    定。是本件事證明確，應予依法論科。
二、按刑法第321 條第1 項第3 款之攜帶兇器竊盜罪，係以行為
    人攜帶兇器竊盜為其加重條件，此所謂兇器，其種類並無限
    制，凡客觀上足對人之生命、身體、安全構成威脅，具有危
    險性之兇器均屬之，且祇須行竊時攜帶此種具有危險性之兇
    器為已足，並不以攜帶之初有行兇之意圖為必要（最高法院
    79年臺上字第5253號判例意旨參照）。本件被告行竊時所攜
    帶之開口扳手1 支，雖未扣案，惟既能用以拆卸固定車牌之
    螺絲，足見材質堅硬，客觀上應為足以殺傷人生命、身體之
    器械，顯為具有危險性之兇器。是核被告丙○○所為，係犯
    刑法第321 條第1 項第3 款之加重竊盜罪。又被告有如犯罪
    事實欄一所載之犯罪科刑執行情形，有臺灣高等法院被告前
    案紀錄表在卷足憑，是被告前受有期徒刑執行完畢後，5 年
    內故意再犯本件法定刑為有期徒刑以上之罪，應論以累犯並
    加重其刑。
三、爰審酌被告丙○○正值壯年，不思以正當途徑賺取財物，率
    爾竊取他人財物，所為實不足取。惟念其犯後坦承犯行，態
    度良好，且所竊得之2 面車牌已歸還被害人，有贓物認領保
    管單1 紙在卷可參，所生損害業已減輕等一切情狀，認公訴
    人於審理時所求處之有期徒刑8 月，尚嫌過重，爰量處如主
    文所示之刑，以資懲儆。
據上論斷，應依刑事訴訟法第273 條之1 第1 項、第299 條第1
項前段，刑法第321 條第1 項第3 款、第47條第1 項，判決如主
文。
本案經檢察官乙○○到庭執行職務。
中    華    民    國    98    年    3     月    24    日
                  刑事第二庭   審判長法  官  林水城
                                     法  官  施盈志
                                     法  官  羅立德
以上正本證明與原本無異。
如不服本判決應於收受送達後10日內向本院提出上訴書狀，並應
敘述具體理由；如未敘述上訴理由者，應於上訴期間屆滿後20日
內向本院補提理由書（均須按他造當事人之人數附繕本）「切勿
逕送上級法院」。
中    華    民    國    98    年    3     月    24    日
                                     書記官  賴朱梅
附錄本論罪科刑之法條全文：
中華民國刑法第321條：
犯竊盜罪而有左列情形之一者，處6 月以上、5 年以下有期徒刑
：
一  於夜間侵入住宅或有人居住之建築物、船艦或隱匿其內而犯
    之者。
二  毀越門扇、牆垣或其他安全設備而犯之者。
三  攜帶兇器而犯之者。
四  結夥3 人以上而犯之者。
五  乘火災、水災或其他災害之際而犯之者。
六  在車站或埠頭而犯之者。


司法院資訊處製作；財團法人民間司法改革基金會備份。
